【裁判字號】    92,聲,156
【裁判日期】    920430
【裁判案由】    返還擔保金
【裁判全文】
臺灣桃園地方法院民事裁定  九十二年度聲字第一五六號
    聲  請  人  良京實業股份有限公司
    法定代理人  甲○○
    送達代收人  丙○○
    相  對  人  乙○○原名沈.
右聲請人聲請返還擔保金事件，本院裁定如左：
    主      文
本院八十八年度存字第五一號提存事件聲請人所提存之擔保金新台幣壹拾壹萬壹仟元
，准予返還。
聲請程序費用由相對人負擔。
    理      由
一、按訴訟終結後，供擔保人證明已定二十日以上之期間，催告受擔保利益人行使權
    利而未行使者，法院應依供擔保人之聲請，以裁定命返還其提存物，民事訴訟法
    第一百零四條第一項第二款定有明文。另依同法第一百零六條，前開規定於其他
    依法令供訴訟上之擔保者準用之。其立法意旨不外在求發還擔保物程序之簡捷，
    俾法院早日結案，條文所謂「訴訟終結」宜從廣義解釋，包括執行程序終結在內
    ，債權人如撤回假扣押執行之聲請及聲請撤銷假扣押之裁定，並定二十日以上之
    期間催告受擔保利益人行使權利而未行使者，法院即可依民事訴訟法第一百零六
    條準用該條款之規定，裁定准許債權人領回擔保物。
二、本件聲請意旨略以：聲請人前遵鈞院八十七年度全一字第三七四號民事裁定提供
    如主文所示之擔保金在案，並以鈞院八十八年度存字第五一號提存事件提存在案
    ，因相對人之不動產已拍賣終結，無假扣押之必要，聲請人遂聲請撤銷假扣押裁
    定，並以台北建北郵局第一０一八三號存證信函催告相對人行使權利，相對人因
    遷移不明，聲請鈞院予以公示送達，此已經鈞院准許之，惟相對人至今逾期多時
    均未行使權利，為此，聲請人爰依民事訴訟法第一百零四條第一項第二款之規定
    ，請求返還等語，並提出提存書、撤銷假扣押裁定、確定證明書、存證信函、掛
    號郵件收件回執等為證。
三、經查：聲請人主張其為保全對相對人之本票債權，乃遵本院八十七年度全一字第
    三七四０號假扣押裁定，以八十八年度存字第五一號提存事件提供如主文所示之
    擔保金後，對於相對人之財產予以假扣押，嗣後該假扣押之標的物已拍賣終結，
    聲請人業聲請撤銷假扣押裁定，並定二十日之期間催告相對人行使權利之事實，
    業經本院職權調取本院八十七年度全一字第三七四０號、八十八年度存字第五一
    號提存卷及九十一年度聲字第一四四一號民事卷核對屬實，而相對人至今尚未對
    於聲請人行使權利之事實，據本院向聲請人事務所管轄法院臺灣台北地方法院函
    查結果，亦屬相符，此有該院於九十二年三月十二日所發之北院錦民科日字第二
    二一三號函文一紙附卷可查，故堪信聲請人所主張為事實。從而，聲請人爰依民
    事訴訟法第一百零四條第一項第二款之規定聲請返還擔保金，自無不合，應予准
    許。
四、依民事訴訟法第九十五條、第七十八條裁定如主文。
中      華      民      國    九十二    年      四      月    三十      日
                                     臺灣桃園地方法院民事第一庭
~B法      官  田玉芬
右為正本係照原本作成
如對本裁定抗告須於裁定送達後十日內向本院提出抗告狀
中      華      民      國    九十二    年      五      月      七      日
~B法院書記官  羅文


司法院資訊處製作；財團法人民間司法改革基金會備份。
